# 如何界定重大资产重组业务

提问人：bnw0 时间：2017-06-16 20:51:03
请教陈版：一家新三板上市公司，最近一个会计年度经审计的合并财务会计报表期末资产总额为1.4亿，净资产额为4.6千万，公司为扩大生产，准备购入生产用的机器设备，价值 6 千万，请问，此项业务是否属于重大资产重组?根据《非上市公众公司重大资产重组管理办法》中第二条所列，重大资产重组是指公众公司及其控股或者控制的公司在日常经营活动之外购买、出售资产或者通过其他方式进行资产交易，导致公众公司的业务、资产发生重大变化的资产交易行为。 问题 1 ：如何来判定企业购买生产用的机器设备的行为是否算是日常的经营活动?标准是什么?还是说只有购买存货才算是日常的经营活动?日常的经营活动是否只限于企业买卖的商品?所有的固定资产购入行为都算是日常经营活动之外的活动?为什么? 2、如何来判定重大重组的行为是导致公众公司的业务、资产发生重大变化的资产交易行为这句话?买设备为了提高生产，但如果购入了相关的资产，会导致资产负债表资产结构的变动，是否算是公司的业务、资产发生了重大的变化?为什么?

回答人：chenyiwei
个人理解：如果购入其他企业已经建设完成、作为业务独立运营的生产线，则需按照重大资产重组处理；但如果向设备制造商订购全新的生产线，则所购买的资产并不存在历史经营记录，也不存在业务合并中“从不控制到控制”的变化过程，客观上不能满足重大资产重组申报材料的要求，这种情况下属于需要上股东大会的重大资产购建活动，但不属于重大资产重组。

提问人：bnw0 时间：2017-06-17 13:09:22
①挂牌公司是从制造企业购入全新的生产线及机器设备，②券商认为根据《挂牌公司并购重组业务问答（一）》中第十条回复：挂牌公司购买或出售土地使用权、房产、生产设备，若达到《非上市公众公司重大资产重组管理办法》第二条规定的标准，则构成重大资产重组。他们认为，只要企业购入的的生产设备，金额又达到重大资产重组的标准，就算是重大资产重组，这种说法是否正确?因为他们认为挂牌公司购入的相关设备不是为了出售，故属于日常生产经营活动之外?这种理解是否正确?为什么?

回答人：chenyiwei
我理解这应当属于日常经营活动范围。当然这种情况较为特殊，建议咨询股转公司意见，如果确实属于重大资产重组，则可申请豁免提供拟购买资产的历史经营状况信息、备考财务信息等。